Minutes et répertoires du notaire Richard CUVILLIER, 1594 - 1630 (étude XV)
Archives nationales de France
- Minutes de Richard CUVILLIER, 1594 - 1630; MC/ET/XV/1 - MC/ET/XV/74
  - Minutes. 1617, MC/ET/XV/26; registre
    - Ratification par Clément de Caulx, imager, et sa femme, Michelle Bazin, demeurant rue Montmartre, par Thomas Mesnager [marque informe où l'on devine ses initiales], imager, et sa femme, Denise de Caulx, demeurant rue Montorgueil, d'une vente faite par Robert de Caulx, Scipion Pourcel et sa fem
      Documents du Minutier central concernant les peintres, sculpteurs et graveurs au XVIIe siècle (1600-1650), par Marie-Antoinette Fleury et Martine Constans, tome II [études XI à XX, 2445 actes], Paris, Archives nationales, 2010, notice n°473 (instrument de recherche imprimé dématérialisé, certaines notices sont plus détaillées dans la version intégrale accessible en ligne par la rubrique 'Autres instruments de recherche', voir contexte dans le Plan d’orientation général - Notaires de Paris, guides thématiques du Minutier).
    - Bail pour 3 ans par Thomas Thourin, à Pierre Dalligault, maître cordonnier, de la maison où il demeure rue de la Cordonnerie, au loyer annuel de 400 l., 3 juillet 1617; MC/ET/XV/26
      Documents du Minutier central concernant les peintres, sculpteurs et graveurs au XVIIe siècle (1600-1650), par Marie-Antoinette Fleury et Martine Constans, tome II [études XI à XX, 2445 actes], Paris, Archives nationales, 2010, notice n°2083 (instrument de recherche imprimé dématérialisé, certaines notices sont plus détaillées dans la version intégrale accessible en ligne par la rubrique 'Autres instruments de recherche', voir contexte dans le Plan d’orientation général - Notaires de Paris, guides thématiques du Minutier).
    - Obligation par Barthélemy Tremblay, sculpteur ordinaire du roi, envers Pierre Bouyn, procureur au Châtelet, pour 90 l. des frais d'une instance pendante entre eux, et par suite de l'accord conclu le 23 juillet 1616. Les 90 l. seront payables dans un mois. En marge: - 1617, 18 août.- Quittance de la somme., 7 juillet 1617; MC/ET/XV/26
      Documents du Minutier central concernant les peintres, sculpteurs et graveurs au XVIIe siècle (1600-1650), par Marie-Antoinette Fleury et Martine Constans, tome II [études XI à XX, 2445 actes], Paris, Archives nationales, 2010, notice n°2127 (instrument de recherche imprimé dématérialisé, certaines notices sont plus détaillées dans la version intégrale accessible en ligne par la rubrique 'Autres instruments de recherche', voir contexte dans le Plan d’orientation général - Notaires de Paris, guides thématiques du Minutier).
    - Renonciation par Marie Laurent, veuve de Jean de Mefz, demeurant rue Pavée, près l'hôtel de Soissons, à la communauté entre elle et son défunt mari., 20 juillet 1617; MC/ET/XV/26
      Documents du Minutier central concernant l'histoire de la musique (1600-1650), par Madeleine Jurgens, tome II [études XI à XX, 1900 actes], Paris, Archives nationales, 1974, p. 478 (instrument de recherche imprimé dématérialisé, certaines notices sont plus détaillées dans la version intégrale accessible en ligne par la rubrique 'Autres instruments de recherche', voir contexte dans le Plan d’orientation général - Notaires de Paris, guides thématiques du Minutier).
    - Bail pour 4 ans par Barthélemy Tremblay à Roch Martin, marchand, de la maison où il demeure rue des Vieux-Augustins, consistant en deux corps de logis, jardin et appentis derrière, pour les 3/4 appartenant au bailleur, au loyer annuel de 180 l., 27 juillet 1617; MC/ET/XV/26
      Documents du Minutier central concernant les peintres, sculpteurs et graveurs au XVIIe siècle (1600-1650), par Marie-Antoinette Fleury et Martine Constans, tome II [études XI à XX, 2445 actes], Paris, Archives nationales, 2010, notice n°2128 (instrument de recherche imprimé dématérialisé, certaines notices sont plus détaillées dans la version intégrale accessible en ligne par la rubrique 'Autres instruments de recherche', voir contexte dans le Plan d’orientation général - Notaires de Paris, guides thématiques du Minutier).
    - Contrat de mariage entre Philippe Le Sueur, sculpteur, demeurant rue des Vieux-Augustins, et Marie Harmant, fille de Louise de Voulges et feu Jean Harmant. Régime: communauté. Dot: 240 l. Douaire: 100 l. Parmi les témoins, Barthélemy Tremblay, sculpteur ordinaire du roi, maître du futur, et Germain Jacquet, dit Grenoble, sculpteur., 7 août 1617; MC/ET/XV/26
      Documents du Minutier central concernant les peintres, sculpteurs et graveurs au XVIIe siècle (1600-1650), par Marie-Antoinette Fleury et Martine Constans, tome II [études XI à XX, 2445 actes], Paris, Archives nationales, 2010, notice n°1409 (instrument de recherche imprimé dématérialisé, certaines notices sont plus détaillées dans la version intégrale accessible en ligne par la rubrique 'Autres instruments de recherche', voir contexte dans le Plan d’orientation général - Notaires de Paris, guides thématiques du Minutier).
    - Contrat de mariage entre Arthus Cordier, tailleur d'habits, demeurant rue Neuve de la feue reine mère, et Marie Laurent, veuve de Jean de Mefz, demeurant même rue., 10 août 1617; MC/ET/XV/26
      Documents du Minutier central concernant l'histoire de la musique (1600-1650), par Madeleine Jurgens, tome II [études XI à XX, 1900 actes], Paris, Archives nationales, 1974, p. 479 (instrument de recherche imprimé dématérialisé, certaines notices sont plus détaillées dans la version intégrale accessible en ligne par la rubrique 'Autres instruments de recherche', voir contexte dans le Plan d’orientation général - Notaires de Paris, guides thématiques du Minutier).
    - Décharge d'intérêts civils par Jean Boussy et sa femme, Marie Delorme, demeurant rue des Petits-Carreaux, à Claude Forget, enlumineur, demeurant rue du Bout-du-Monde, sans dommages ni intérêts., 12 août 1617; MC/ET/XV/26
      Documents du Minutier central concernant les peintres, sculpteurs et graveurs au XVIIe siècle (1600-1650), par Marie-Antoinette Fleury et Martine Constans, tome II [études XI à XX, 2445 actes], Paris, Archives nationales, 2010, notice n°380 (instrument de recherche imprimé dématérialisé, certaines notices sont plus détaillées dans la version intégrale accessible en ligne par la rubrique 'Autres instruments de recherche', voir contexte dans le Plan d’orientation général - Notaires de Paris, guides thématiques du Minutier).
    - Contrat d'apprentissage pour 5 ans au profit d'Étienne Aubourg [signé Ett. Obeur], âgé de 15 ans, entre son père, Jean Aubourg, qui ne sait pas écrire, gagne-deniers sous les porteurs de charbon, demeurant rue Montorgueil, et Barthélemy Tremblay, sculpteur ordinaire du roi, moyennant 180 l. payables dans deux ans en 3 versements. Il sera logé, nourri, chauffé et éclairé par son maître., 12 septembre 1617; MC/ET/XV/26
      Documents du Minutier central concernant les peintres, sculpteurs et graveurs au XVIIe siècle (1600-1650), par Marie-Antoinette Fleury et Martine Constans, tome II [études XI à XX, 2445 actes], Paris, Archives nationales, 2010, notice n°2129 (instrument de recherche imprimé dématérialisé, certaines notices sont plus détaillées dans la version intégrale accessible en ligne par la rubrique 'Autres instruments de recherche', voir contexte dans le Plan d’orientation général - Notaires de Paris, guides thématiques du Minutier).
    - Contrat de mariage entre Pierre Brou, imprimeur en taille douce, demeurant rue Saint-Jacques, paroisse Saint-Benoît, et Marguerite Lecoincte, veuve de Jean Renou, maître imprimeur et libraire, demeurant même rue, auquel signe parmi les témoins du fiancé Toussaint Cholière., 14 septembre 1617; MC/ET/XV/26
      [Régime: communauté. Dot: la moitié de ce qui revient à la future de sa première communauté. Douaire: 600 l. Apport du futur: 400 l. À la suite: - 1617, 13 octobre.
      Quittance de 400 l. par Marguerite à son mari.]
      Documents du Minutier central concernant l'histoire de la musique (1600-1650), par Madeleine Jurgens, tome II [études XI à XX, 1900 actes], Paris, Archives nationales, 1974, p. 739 (instrument de recherche imprimé dématérialisé, certaines notices sont plus détaillées dans la version intégrale accessible en ligne par la rubrique 'Autres instruments de recherche', voir contexte dans le Plan d’orientation général - Notaires de Paris, guides thématiques du Minutier).
      Documents du Minutier central concernant les peintres, sculpteurs et graveurs au XVIIe siècle (1600-1650), par Marie-Antoinette Fleury et Martine Constans, tome II, Paris, Archives nationales, 2010, notice n°396.
    - Bail à rente par Jacques Paulmier, imager [seul à signer], et sa femme, Jeanne de Loge, demeurant rue Montorgueil, à Nicolas Pyon, vigneron, demeurant à Argenteuil, de 1/2 arpent 8 perches de vignes en cinq parties, moyennant 19 l. de rente annuelle., 25 novembre 1617; MC/ET/XV/26
      Documents du Minutier central concernant les peintres, sculpteurs et graveurs au XVIIe siècle (1600-1650), par Marie-Antoinette Fleury et Martine Constans, tome II [études XI à XX, 2445 actes], Paris, Archives nationales, 2010, notice n°1641 (instrument de recherche imprimé dématérialisé, certaines notices sont plus détaillées dans la version intégrale accessible en ligne par la rubrique 'Autres instruments de recherche', voir contexte dans le Plan d’orientation général - Notaires de Paris, guides thématiques du Minutier).
    - Vente par Nicolas de Mathonière, marchand imprimeur en taille-douce, et sa femme, Marie Robin, à Vespasien Robin, arboriste, demeurant rue du Bout-du-Monde, de 1/3 d'un demi arpent de terre hors la porte Montmartre au lieu-dit Les Masures, censive de l'abbaye de Saint-Magloire, moyennant 100 l., 20 décembre 1617; MC/ET/XV/26
      Documents du Minutier central concernant les peintres, sculpteurs et graveurs au XVIIe siècle (1600-1650), par Marie-Antoinette Fleury et Martine Constans, tome II [études XI à XX, 2445 actes], Paris, Archives nationales, 2010, notice n°1533 (instrument de recherche imprimé dématérialisé, certaines notices sont plus détaillées dans la version intégrale accessible en ligne par la rubrique 'Autres instruments de recherche', voir contexte dans le Plan d’orientation général - Notaires de Paris, guides thématiques du Minutier).
    - Contrat de mariage entre Jean Crinon, maître fondeur en terre et sable, demeurant rue Pavée, fils de défunt Adrien Crinon, vigneron à Saint-Clément, et de Marguerite Lebrun, et Nicole Maclou, fille de Jean Maclou, vigneron à Boulogne-sur-Seine, auquel signe comme témoin de la fiancée Claude Chauvet, serviteur des violons du roi, ami., 21 décembre 1617; MC/ET/XV/26
      Documents du Minutier central concernant l'histoire de la musique (1600-1650), par Madeleine Jurgens, tome II [études XI à XX, 1900 actes], Paris, Archives nationales, 1974, p. 251 (instrument de recherche imprimé dématérialisé, certaines notices sont plus détaillées dans la version intégrale accessible en ligne par la rubrique 'Autres instruments de recherche', voir contexte dans le Plan d’orientation général - Notaires de Paris, guides thématiques du Minutier).
  - Minutes. 1618, janvier - 1618, juin, janvier 1618 - juin 1618; MC/ET/XV/27; registre
    - Constitution par Jeanne Chauvin, veuve de Jacques Nielle, par Simon Graffart, marchand, demeurant rue Montorgueil, et sa femme, Catherine Nielle, par Jean Martin et sa femme, demeurant hors la porte Saint-Honoré, à Pierre Belin, demeurant rue et paroisse Saint-Paul, de 75 l. de rente, au principal de 1 200 l., garantie par quatre maisons: rue Sainte-Mariel'Égyptiene, rue Saint-Antoine à Suresnes, et deux maisons au faubourg Saint-Honoré.-Acte imparfait, cf. no 935..-1618, après un acte du 26 mai., MC/ET/XV/27
      Documents du Minutier central concernant les peintres, sculpteurs et graveurs au XVIIe siècle (1600-1650), par Marie-Antoinette Fleury et Martine Constans, tome II [études XI à XX, 2445 actes], Paris, Archives nationales, 2010, notice n°934 (instrument de recherche imprimé dématérialisé, certaines notices sont plus détaillées dans la version intégrale accessible en ligne par la rubrique 'Autres instruments de recherche', voir contexte dans le Plan d’orientation général - Notaires de Paris, guides thématiques du Minutier).
      Chauvin, Jeanne; Nielle, Jacques; Graffart, Simon; Nielle, Catherine; Martin, Jean; Belin, Pierre
    - Bail pour 2 ans par Robert de Beausse, marchand, demeurant rue Maudétour, à Étiennette Herbelin, veuve de Jean Cousin, maître peintre, d'une grande cour, magasin, deux écuries, et cave au-dessous, au loyer annuel de 120 l., 17 janvier 1618; MC/ET/XV/27
      Documents du Minutier central concernant les peintres, sculpteurs et graveurs au XVIIe siècle (1600-1650), par Marie-Antoinette Fleury et Martine Constans, tome II [études XI à XX, 2445 actes], Paris, Archives nationales, 2010, notice n°575 (instrument de recherche imprimé dématérialisé, certaines notices sont plus détaillées dans la version intégrale accessible en ligne par la rubrique 'Autres instruments de recherche', voir contexte dans le Plan d’orientation général - Notaires de Paris, guides thématiques du Minutier).
      Beausse, Robert de; Herbelin, Étiennette; Cousin, Jean
    - Titre nouvel par Jean Fournaise, et sa femme, Marie Régnault, demeurant rue du Bout-du-Monde, pour la moitié d'une maison jadis à l'enseigne de la Grimace, rue Montorgueil, achetée le 1er janvier 1613 à Guillaume Boudin, tailleur d'antiques, et sa femme, Geneviève Jouvin [cf. tome I, p. 73 et 77, 31 mai 1618], envers Thomas Boudin, sculpteur ordinaire du roi, Fiacre Marrier, maître maçon, et sa femme, Marguerite Boudin, enfants de Guillaume Boudin, pour une rente de 62 l. 10 s. de bail d'héritages., 27 janvier 1618; MC/ET/XV/27
      Documents du Minutier central concernant les peintres, sculpteurs et graveurs au XVIIe siècle (1600-1650), par Marie-Antoinette Fleury et Martine Constans, tome II [études XI à XX, 2445 actes], Paris, Archives nationales, 2010, notice n°337 (instrument de recherche imprimé dématérialisé, certaines notices sont plus détaillées dans la version intégrale accessible en ligne par la rubrique 'Autres instruments de recherche', voir contexte dans le Plan d’orientation général - Notaires de Paris, guides thématiques du Minutier).
      Fournaise, Jean; Régnault, Marie; Boudin, Guillaume; Jouvin, Geneviève; Boudin, Thomas; Marrier, Fiacre; Boudin, Marguerite
    - Contrat de mariage entre Claude Langevin, joueur d'instruments, fils de défunts Geoffroy Langevin, marchand de saline, et Marie Morteau, demeurant rue Tireboudin, et Antoinette Gressier, fille de feu Renaud Gressier, marchand, et d'Adrienne Le Vasseur, demeurant rue Beaurepaire. La dot est de 200 livres dont 150 livres en argent comptant et le reste en linge., 17 février 1618; MC/ET/XV/27
      Documents du Minutier central concernant l'histoire de la musique (1600-1650), par Madeleine Jurgens, tome II [études XI à XX, 1900 actes], Paris, Archives nationales, 1974, p. 586 (instrument de recherche imprimé dématérialisé, certaines notices sont plus détaillées dans la version intégrale accessible en ligne par la rubrique 'Autres instruments de recherche', voir contexte dans le Plan d’orientation général - Notaires de Paris, guides thématiques du Minutier).
      Langevin, Claude; Langevin, Geoffroy; Morteau, Marie; Gressier, Antoinette; Gressier, Renaud; Le Vasseur, Adrienne
    - Contrat de mariage de Germain Gissey, sculpteur, demeurant rue de l'Arbre-Sec, fils de Pierre Gissey, et Jeanne Jacquemain, avec Marie Tremblay, fille de Barthélemy Tremblay, sculpteur ordinaire du roi, et Jeanne Dubreuil. Régime: communauté. Dot: le logement des futurs pendant deux ans et 600 l. en deniers comptants. Douaire: 500 l. Parmi les témoins, Marie Champion, veuve de Toussaint Dubreuil, premier peintre et valet de chambre du roi, tante de la future, François Bourdon, sculpteur ordinaire du roi, et Antoine Clérissy, faiseur de terre d'argile pour le roi, ses amis, Thomas Boudin qui ne signe pas [Du côté de Germain Gissey, les témoins n'ont pas de professions artistiques :], Marcelle Jacquemain, sa tante veuve de Jacques Morice, Jacques Quétif, son oncle par Marie Jacquemain, Guy Gissey, marchand linger, son frère, François Olivier, seigneur de Fontenay, abbé commandataire de Saint-Quentin de Beauvais, Jean Ducadobes, porteur de charbon, ses amis., 25 février 1618; MC/ET/XV/27
      Documents du Minutier central concernant les peintres, sculpteurs et graveurs au XVIIe siècle (1600-1650), par Marie-Antoinette Fleury et Martine Constans, tome II [études XI à XX, 2445 actes], Paris, Archives nationales, 2010, notice n°894 (instrument de recherche imprimé dématérialisé, certaines notices sont plus détaillées dans la version intégrale accessible en ligne par la rubrique 'Autres instruments de recherche', voir contexte dans le Plan d’orientation général - Notaires de Paris, guides thématiques du Minutier).
      Gissey, Germain; Gissey, Pierre; Jacquemain, Jeanne; Tremblay, Marie; Tremblay, Barthélemy (1578-1629); Dubreuil, Jeanne; Champion, Marie; Dubreuil, Toussaint (1561-1602); Bordoni, Francesco (1580?-1654); Clérissy, Antoine (1569-1650); Boudin, Thomas; Jacquemain, Marcelle; Morice, Jacques; Quétif, Jacques; Jacquemain, Marie; Gissey, Guy; Olivier, François; Ducadobes, Jean
    - Vente par Jacques Lambert, laboureur et vigneron à Verrières, à Jean Jacquet, maître facteur d'instruments de musique et bourgeois de Paris, de trois quartiers un quarteron de vigne sis au terroir de Verrières, moyennant 235 livres., 7 mars 1618; MC/ET/XV/27
      Documents du Minutier central concernant l'histoire de la musique (1600-1650), par Madeleine Jurgens, tome II [études XI à XX, 1900 actes], Paris, Archives nationales, 1974, p. 768 (instrument de recherche imprimé dématérialisé, certaines notices sont plus détaillées dans la version intégrale accessible en ligne par la rubrique 'Autres instruments de recherche', voir contexte dans le Plan d’orientation général - Notaires de Paris, guides thématiques du Minutier).
      Lambert, Jacques; Jacquet, Jean
    - Transaction de Marie Champion, veuve de Toussaint Dubreuil, en son nom et celui de Marie Dubreuil, avec Barthélemy Tremblay, demeurant rue des Vieux-Augustins, au sujet de 900 l. à elle dues par Michel Jarret, chirurgien ordinaire du roi, et cédées par elle, à Tremblay le 8 mars 1604 devant Rossignol et Viard, pour faire une épitaphe à la mémoire de Dubreuil [en pierre de liais, marbre, sculptures, architectures et bronze, à figures et portrait qui sera au cimetière des Saints-Innocents le plus près de la sépulture de Dubreuil (CV, 292, 8 mars 1604)]. En dépit de diverses poursuites, Tremblay n'a reçu que 180 l. et rétrocède à ladite Dubreuil les 720 l. encore dues par Jarret. Elle lui donnera 300 l. quand Jarret la paiera. En marge: 1619, 31 janvier.- Annulation du contrat par consentement mutuel, pour s'en tenir à ce qui a été convenu auparavant., 9 avril 1618; MC/ET/XV/27
      Documents du Minutier central concernant les peintres, sculpteurs et graveurs au XVIIe siècle (1600-1650), par Marie-Antoinette Fleury et Martine Constans, tome II [études XI à XX, 2445 actes], Paris, Archives nationales, 2010, notice n°708 (instrument de recherche imprimé dématérialisé, certaines notices sont plus détaillées dans la version intégrale accessible en ligne par la rubrique 'Autres instruments de recherche', voir contexte dans le Plan d’orientation général - Notaires de Paris, guides thématiques du Minutier).
      Champion, Marie; Dubreuil, Toussaint; Dubreuil, Marie; Tremblay, Barthélemy; Jarret, Michel
    - Vente par Nicolas Boucault, juré courtier visiteur des lards et graisses de la ville de Paris, demeurant hors la porte Saint-Honoré, à Simon Graffart, aussi juré visiteur des lards et graisses, demeurant rue Montorgueil, de son office, pour y faire recevoir, dans les huit jours auprès du prévôt des marchands et échevins de Paris, Jacques Graffart, fils de Simon, ou toute autre personne, pour 1 200 l.: 200 comptant, le reste dans les huit jours, à l'obtention des lettres de provisions. Ils ne pourront se désister à peine de 100 l. de dommages et intérêts., 23 mai 1618; MC/ET/XV/27
      Documents du Minutier central concernant les peintres, sculpteurs et graveurs au XVIIe siècle (1600-1650), par Marie-Antoinette Fleury et Martine Constans, tome II [études XI à XX, 2445 actes], Paris, Archives nationales, 2010, notice n°933 (instrument de recherche imprimé dématérialisé, certaines notices sont plus détaillées dans la version intégrale accessible en ligne par la rubrique 'Autres instruments de recherche', voir contexte dans le Plan d’orientation général - Notaires de Paris, guides thématiques du Minutier).
      Boucault, Nicolas; Graffart, Simon; Graffart, Jacques
    - Constitution par Jeanne Chauvin, veuve de Jacques Nielle, par Simon Graffart, imager en papier et contrôleur visiteur des lards et graisses, et sa femme, Catherine Nielle, à François Bonnart, le jeune, d'une rente de 75 l., au principal de 1 200 l., garantie par deux maisons, rue Sainte-Marie-l'Égyptienne et, à Suresnes, rue Saint-Antoine., 28 mai 1618; MC/ET/XV/27
      Documents du Minutier central concernant les peintres, sculpteurs et graveurs au XVIIe siècle (1600-1650), par Marie-Antoinette Fleury et Martine Constans, tome II [études XI à XX, 2445 actes], Paris, Archives nationales, 2010, notice n°935 (instrument de recherche imprimé dématérialisé, certaines notices sont plus détaillées dans la version intégrale accessible en ligne par la rubrique 'Autres instruments de recherche', voir contexte dans le Plan d’orientation général - Notaires de Paris, guides thématiques du Minutier).
      Chauvin, Jeanne; Nielle, Jacques; Graffart, Simon; Nielle, Catherine; Bonnart, François
    - Contre-lettre de Simon Graffart et sa femme, disant qu'ils ont seuls appréhendé les 1 200 l. de la constitu284 tion de 75 l. de rente passée ce jour, et que Jeanne Chauvin n'y est intervenue que pour leur faire plaisir., 28 mai 1618; MC/ET/XV/27
      Documents du Minutier central concernant les peintres, sculpteurs et graveurs au XVIIe siècle (1600-1650), par Marie-Antoinette Fleury et Martine Constans, tome II [études XI à XX, 2445 actes], Paris, Archives nationales, 2010, notice n°936 (instrument de recherche imprimé dématérialisé, certaines notices sont plus détaillées dans la version intégrale accessible en ligne par la rubrique 'Autres instruments de recherche', voir contexte dans le Plan d’orientation général - Notaires de Paris, guides thématiques du Minutier).
      Graffart, Simon; Chauvin, Jeanne; Nielle, Catherine
    - Contrat de mariage entre Claude Dardet, marchand, demeurant à Méry-sur-Oise, et Marie de La Fosse, veuve de Pierre Germain, couvreur de maisons, demeurant rue Vieille-du-Temple, auquel signe comme témoin du futur époux Nicolas Deffaudis, joueur d'instruments, son beau-frère., 19 juin 1618; MC/ET/XV/27
      Documents du Minutier central concernant l'histoire de la musique (1600-1650), par Madeleine Jurgens, tome II [études XI à XX, 1900 actes], Paris, Archives nationales, 1974, p. 521 (instrument de recherche imprimé dématérialisé, certaines notices sont plus détaillées dans la version intégrale accessible en ligne par la rubrique 'Autres instruments de recherche', voir contexte dans le Plan d’orientation général - Notaires de Paris, guides thématiques du Minutier).
      Dardet, Claude; Delafosse, Marie; Germain, Pierre; Deffaudis, Nicolas
  - Minutes. 1618, juillet - 1618, décembre, juillet 1618 - décembre 1618; MC/ET/XV/28; registre
    1618, juillet à décembre: actes de Cuvillier.
    - 1623, 28 juin: testament de Marie Cocqueret (signé Pourcel et Desprez].